# 关于解释 16 号确认递延所得税的问题

提问人：oyyc2018 时间：2023-07-07 15:23:52
1.存在预付租金的情况下，预付租金和这部分的使用权资产不产生暂时性差异，但是这部分预付租金会计入使用权资产计提折旧，这个折旧的金额要进行纳税调增。
比如：借：预付账款 100 贷：银行存款 100 ，借：使用权资产 280 贷：预付账款 100 贷：租赁负债 180
这样的话，确认递延所得税是
借：递延所得税资产 180 _0.25=45_ 贷：递延所得税负债 _280_ 0.25=70，差额所得税费用么？还是怎么考虑？
然后后面折旧的时候
借：管理费用 28 贷：累计折旧 28
借：递延所得税负债 28 _0.25=7_ 贷：所得税费用 _28_ 0.25=7
然后租赁负债就按实际利率法的利息和租金支付的金额去考虑递延所得税资产吗。还管预付账款吗
2.如果企业 2021 年确认使用权资产和租赁负债， 2022 年提前终止租赁，又重新确认新的租赁，那么针对解释 16 号来说，应该如何考虑递延所得税的处理呢？
3.如果企业存在未弥补亏损，且未对其确认递延所得税资产，然后现在解释 16 号确认了递延所得税资产和递延所得税负债，那这个是单独确认就行了，然后亏损部分的递延所得税是不是还是可以不用确认
4.如果比如 8 月 1 日开始租赁，然后 7 月 25 日支付未来半年或一年的租金，那么税法当年允许税前扣除的金额只有 5 个月的租金，那么针对这个预付租金来说，在本年报表的角度，是不是只能允许五个月的租金纳税调减？剩余 7 个月的租金次年才能调减？也就意味说，这里的递延所得税资产针对预付租金的部分实际上还是有余额的？

回答人：chenyiwei
1 、此时可抵扣暂时性差异的金额为租赁负债金额 180 ，应纳税暂时性差异金额为使用权资产280-预付租金 100 。所以两项差异的初始计量金额总是一致的。初始确认时不涉及所得税费用。
2 、如果提前终止租赁，则租赁负债、使用权资产终止确认，相应地原先的暂时性差异也就不存在的，原先确认的递延所得税资产、负债应转回，差额调整“所得税费用——递延所得税费用”。
3 、如果企业存在未弥补亏损，且未对其确认递延所得税资产，则在根据解释 16 号规定确认了与使用权资产相关的递延所得税负债之后，可以以已确认的递延所得税负债为限，确认与可抵扣亏损相关的递延所得税资产。
4 、税法允许扣除 5 个月租金，会计上使用权资产的折旧和租赁负债相关利息支出也是确认 5 个月的，就两者之间的差异进行纳税调整即可。

提问人：purple0216 时间：2023-07-24 18:20:27
您好，您的意思是就按照使用权资产的金额来确认是吗，就是租赁负债本金-未确认融资费用-应交税费-进项税的金额？

回答人：chenyiwei
使用权资产和租赁负债都是不含税金额，即不含日后可抵扣的增值税进项税额。

提问人：purple0216 时间：2023-07-28 20:34:53
老师，我还想问一下，确认的递延所得税资产和负债，可以抵销吗，以净额列示

回答人：chenyiwei
能否抵销列报，请参阅《讲解 2010 》P285～ 286 。如果抵销列报的，应注意将所有符合条件的递延所得税资产和负债（不限于因执行解释 16 号新确认的）均抵销列报。

提问人：kindnessever 时间：2023-08-02 14:03:10
陈老师您好，关于第一个问题能否这样理解：
计算可抵扣暂时性差异的金额为租赁负债金额 280 （账面的180+预付租金 100 ），应纳税暂时性差异金额为使用权资产 280 。这样两项差异的初始计量金额也是一致的。
因为使用权资产账面余额是 280 ，而租赁负债的余额可以视作企业先做了贷方 280 的租赁负债，接着贷方 100 的租赁负债被预付账款冲减，故初始租赁负债其实还是280.

回答人：chenyiwei
一般还是建议将税法认可的预付租金去增加使用权资产的计税基础，即两项暂时性差异分别为 180 ，不是 280 。